【裁判字號】    94,簡上,712
【裁判日期】    950112
【裁判案由】    妨害名譽
【裁判全文】
臺灣板橋地方法院刑事判決             94年度簡上字第712號
上  訴  人  臺灣板橋地方法院檢察署檢察官
被      告  乙○○
上列上訴人因妨害名譽案件，不服本院94年度簡字第4394號，中
華民國94年10月31日所為第一審簡易判決（聲請簡易判決處刑案
號：94年度偵字第15469 號），提起上訴，本院管轄第二審之合
議庭裁定依簡式審判程序審理，本院判決如下：
    主  文
上訴駁回。
    事實及理由
一、本案經本院審理結果，認第一審判決以被告乙○○所為，係
    犯刑法第三百零九條第一項之公然侮辱罪，判處罰金二百元
    ，如易服勞役，以佰元折算一日，其認事用法均無違誤，
    量刑亦屬適當，應予維持，並引用第一審判決書所記載之事
    實、證據及理由（如附件）。
二、上訴意旨略以：告訴人甲○○以原判決量刑過輕為由，請求
    檢察官提起上訴，檢察官認告訴人之請求，非無理由，乃提
    起本件上訴，請求法院撤銷原判決，另為適當之判決云云。
三、經查，被告對於上揭公然侮辱之事實坦承不諱，核與告訴人
    偵查中之指訴情節相符，被告所犯公然侮辱之犯行，事証明
    確，犯行堪予認定。至告訴人請求檢察官上訴狀中雖指稱被
    告起訴後仍有多次散佈妨害告訴人名譽之行為，犯後態度不
    佳，檢察官並依告訴人之請求提起本件上訴，指摘本件量刑
    過輕，求為撤銷改判，惟此，未經檢察官舉證說明，告訴人
    空言指摘，自難以採認。又按量刑輕重，係屬事實審法院得
    依職權自由裁量之事項，苟已斟酌刑法第五十七條各款所列
    情狀而未逾越法定刑度，不得遽指為違法（最高法院七十二
    年度臺上字第六六九六號、七十五年度臺上字第七○三三號
    判例參照）；且在同一犯罪事實與情節，如別無其他加重或
    減輕之原因，下級審量定之刑，亦無過重或失輕之不當情形
    ，則上級審法院對下級審法院之職權行使，原則上應予尊重
    ，此有最高法院八十五年度臺上字第二四四六號裁判意旨可
    資參酌。本件被告所犯公然侮辱罪之法定最高本刑為拘役或
    三千元以下之罰金（按罰金罰鍰提高標準條例第一條前段提
    高十倍），原審以被告犯罪事實明確，援引刑事訴訟法第四
    百四十九條第一項前段、第三項、第四百五十四條第二項，
    刑法第三百零九條第一項（原審論罪法條欄漏載第一項）、
    第四十二條第二項，罰金罰鍰提高標準條例第一條前段、第
    二條之規定，並審酌被告之素行、品行、犯罪之動機、目的
    、手段、對告訴人所造成之損害程度、犯罪後態度良好等一
    切情狀，量處被告罰金二百元，並諭知易服勞役之折算標準
    ，以該法定刑而言，尚稱適當，並無過輕之情，本院自應予
    尊重，是原審認事用法俱無違誤，量刑亦稱妥適，應予維持
    。是以上訴人前上訴意旨所陳，尚無可採，已如前述，上訴
    人求予撤銷改判，為無理由，應予駁回。
四、末按「除被告所犯為死刑、無期徒刑、最輕本刑為三年以上
    有期徒刑之罪或高等法院管轄第一審案件者外，於前條第一
    項程序進行中，被告先就被訴事實為有罪之陳述時，審判長
    得告知被告簡式審判程序之旨，並聽取當事人、代理人、辯
    護人及輔佐人之意見後，裁定進行簡式審判程序。」，刑事
    訴訟法第二百七十三條之一第一項定有明文。查本件被告所
    犯上開刑法第三百零九條第一項之公然侮辱罪，其法定刑為
    拘役或處（銀元）三千元以下罰金之罪，非最輕本刑為三年
    以上有期徒刑之罪，且被告於本院九十四年十二月二十九日
    審判程序進行中，復就被訴之事實為有罪之陳述，經告知被
    告簡式審判程序之旨，被告及公訴人對於本件改依簡式審判
    程序審理亦均表示無意見，是本院即依前揭刑事訴訟法規定
    ，裁定本件進行簡式審判程序，末此敘明。
據上論斷，應依刑事訴訟第四百五十五條之一第一項、第三項、
第三百六十四條、第二百七十三條之一第一項、第三百六十八
條、三百七十三條，判決如主文。
本案經檢察官陳銘祥到庭執行職務。
中    華    民    國    95    年    1     月    12    日
                刑事第二庭  審判長法  官    李釱任
                                  法  官    徐子涵
                                  法  官    劉安榕
以上正本證明與原本無異。
不得上訴。
                                  書記官    張惠芳
中    華    民    國    95    年    1     月    12    日
附錄：
中華民國刑法第309條
 (公然侮辱罪)
公然侮辱人者，處拘役或三百元以下罰金。
以強暴犯前項之罪者，處一年以下有期徒刑、拘役或五百元以下罰金。


司法院資訊處製作；財團法人民間司法改革基金會備份。
